臺灣臺南地方法院民事裁定
110年度再易字第4號
再審原告    吳鎔榮  

再審被告    吳同漢  
            楊清木  
上列當事人間請求確認經界事件，再審原告對於民國109年12月9
日本院109年度再簡上字第1號確定判決，提起再審之訴，本院裁
定如下：
    主   文
再審之訴駁回。
再審訴訟費用由再審原告負擔。
    理   由
一、再審原告主張：伊為台南市○○區○○○段○○○○段○00000地號土
    地所有人，依民法第767條、第821條行使權利，且前有提出
    土地買賣契約等，顯示房子所在地即是先前土地買賣範圍，
    以證明本院新市簡易庭109年新簡字第174號判決附圖所示之
    地籍線與之前土地買賣之位置不同，為此提起再審之訴，並
    聲明：原審、再審、再審上訴之判決均廢棄；訴訟順序變更
    ；建物及土地併案審理；再審被告吳同漢應歸還同段791-3
    地號887平方公尺及地上建物，再審被告楊清木應歸還同段7
    91-1地號建物（土地有待釐清位置點）等語。
二、按再審之訴，應於三十日之不變期間內提起；提起再審之訴
    ，應以訴狀表明再審理由及關於再審理由並遵守不變期間之
    證據；再審之訴不合法者，法院應以裁定駁回之，民事訴訟
    法第500條第1項、第501條第1項第4款、第502條第1項分別
    定有明文。所謂表明再審理由，必須指明確定裁判有如何合
    於法定再審事由之具體情事始為相當，倘僅泛言有何條款之
    再審事由，而無具體情事者，仍難謂已合法表明再審事由。
    既未合法表明再審事由，即為無再審之事由，可認其再審之
    訴（或聲請）不合法，毋庸命其補正，逕以裁定駁回之。再
    按有民事訴訟法第496條第1項各款、第497條、第498條所列
    情形之一者，得以再審之訴對於確定終局判決聲明不服。
三、經查：
（一）再審原告前起訴主張同段791-2地號土地之鑑定地界往東
      移動3公尺以上，已逾誤差範圍，且土地面積是否仍為土
      地登記謄本之記載，亦有疑問等情，經本院新市簡易庭10
      9年度新簡字第174號判決確認再審原告所有同段791-2地
      號與周圍土地之界址為如該判決附圖即內政部國土測繪中
      心109年4月14日鑑定圖所示，並已確定在案，又依該鑑定
      圖顯示，再審原告所有之同段791-2地號土地上甲區域有
      面積34.17平方公尺之鐵皮建物，乙區域有面積35.12平方
      公尺之磚造建物，丙區域有面積26.15平方公尺之鐵皮建
      物，丁區域有面積25.90平方公尺之鐵皮建物。嗣再審原
      告對於上開確定判決提起再審之訴，經本院109年度新再
      簡字第1號判決駁回再審之訴，再審原告提起上訴，經本
      院109年度再簡上字第1號判決駁回上訴，且該判決屬不得
      上訴於第三審法院之簡易訴訟程序第二審判決，於109年1
      2月9日判決時即告確定，再審原告於同年月15日收受判決
      正本，而於110年1月4日提起本件再審之訴等情，有上開
      判決、送達證書、再審起訴收狀戳章等件可考，則再審原
      告提起本件再審之訴，未逾民事訴訟法第500條第1項所定
      提起再審之訴之30日之不變期間。
（二）審核再審原告之再審起訴書狀所述內容，係就上開土地買
      賣所為之相關事實陳述，並未具體表明原確定判決有何合
      於民事訴訟法所規定之再審事由，亦未指明原確定判決有
      何合於法定再審事由之具體情事，難認再審原告已依民事
      訴訟法第501條第1項第4款規定合法表明再審理由，揆諸
      前揭說明，其提起再審顯非合法，不應准許。
四、據上論結，本件再審之訴不合法，依民事訴訟法第502條第1
    項、第95條、第78條，裁定如主文。
中　　華　　民　　國　　110 　年　　3 　　月　　3 　　日
                  民事第四庭  審判長法  官  施介元
                                    法  官  王淑惠
                                    法  官  蔡雅惠
以上正本係照原本作成。
本裁定不得抗告。　
中　　華　　民　　國　　110 　年　　3 　　月　　4 　　日
                                    書記官  黃稜鈞